臺灣士林地方法院民事判決　　　　九十八年度訴字第八○五號
原　　　告　常中堅
訴訟代理人　李建賢律師
被　　　告　浴美衛浴有限公司
法定代理人　陳森炎
訴訟代理人　廖修三律師
　　　　　　張藝懷律師
被　　　告　家寶工業有限公司
法定代理人　陳森炎
訴訟代理人　廖修三律師
複 代理 人　張藝懷律師
上列當事人間分配表異議之訴事件，本院於民國一百年四月十四
日言詞辯論終結，判決如下：
    主  文
確認被告浴美衛浴有限公司與莊頭北工業股份有限公司間本院九
十四年度促字第三○九○一號確定支付命令所載之債權不存在。
確認被告家寶工業有限公司與莊頭北工業股份有限公司間本院九
十四年度促字第三三二二二號確定支付命令所載之債權不存在。
本院九十五年度執字第八三六○號強制執行事件，於民國九十八
年七月十四日製作之分配表，所列次序十二及次序三十八被告浴
美衛浴有限公司應受分配之金額，均應剔除，不列入分配。
本院九十五年度執字第八三六○號強制執行事件，於民國九十八
年七月十四日製作之分配表，所列次序十三及次序三十九被告家
寶工業有限公司應受分配之金額，應更正如附表次序十三及次序
三十八所示。
原告其餘之訴駁回。
訴訟費用由被告浴美衛浴有限公司負擔五分之二，被告家寶工業
有限公司負擔十分之三，餘由原告負擔。
    事實及理由
壹、程序方面：
一、被告浴美衛浴有限公司（下稱浴美公司）法定代理人原為陳
    森炎，嗣於訴訟繫屬中之民國九十九年五月五日變更為陳明
    賢，再於同年六月四日變更為陳森炎，有被告浴美公司之公
    司變更登記表在卷可稽（見本院卷第六十五頁、第六十六頁
    、第五十四頁），是被告浴美公司依民事訴訟法第一百七十
    五條第一項規定具狀聲明承受訴訟，核無不合，應予准許。
二、按訴狀送達後，原告不得將原訴變更或追加他訴，但請求基
    礎事實同一者，不在此限，民事訴訟法第二百五十五條第一
    項第二款定有明文。次按不變更訴訟標的，而補充或更正事
    實上或法律上之陳述者，非為訴之變更或追加，民事訴訟法
    第二百五十六條亦有明文。查原告提起本件分配表異議之訴
    ，原聲明：(一)確認浴美公司對於訴外人莊頭北工業股份有限
    公司（下稱莊頭北公司）之新臺幣（下同）六千二百二十三
    萬三千七百九十六元債權不存在、被告家寶工業有限公司（
    下稱家寶公司）對於莊頭北公司之八千三百十四萬六千七百
    零九元債權不存在。(二)本院九十五年度執字第八三六○號清
    償債務強制執行事件（下稱系爭執行事件），於九十八年三
    月十八日所製作、定於同年五月十一日實行分配之分配表，
    其上所載分配予被告浴美公司之次序一執行費九十三萬七千
    二百九十五元、次序十七清償債務六千二百二十三萬三千七
    百九十六元暨其利息，及分配予家寶公司之次序五執行費六
    十六萬五千一百七十四元、次序二十四清償債務共八千三百
    十四萬六千七百零九元暨其利息，均應剔除，不得列入分配
    ，並重新分配。嗣因本院民事執行處於九十八年七月十四日
    更正分配表，原告於一百年四月十四日本院言詞辯論期日變
    更上開(二)之聲明為：系爭執行事件於九十八年七月十四日所
    製作之分配表（下稱系爭分配表），其中次序十二被告浴美
    公司應受分配之執行費九十三萬七千二百九十五元、次序三
    十八被告浴美公司應受分配之次普通債權本息四百八十六萬
    九千二百五十六元，及次序十三被告家寶公司應受分配之執
    行費六十六萬五千一百七十四元、次序三十九被告家寶公司
    應受分配之次普通債權本息六百五十八萬九千七百九十八元
    ，均應剔除，不得列入分配。並變更上開(一)之聲明為：確認
    浴美公司與莊頭北公司間本院九十四年度促字第三○九○一
    號支付命令所載之債權不存在；確認被告家寶公司與莊頭北
    公司間本院九十四年度促字第三○八九九號、第三三二二二
    號支付命令所載之債權均不存在。核其變更訴之聲明(二)部分
    ，均係基於系爭執行事件所為之分配表異議之訴，請求基礎
    事實同一，原告所為訴之變更，於法即無不合，應予准許。
    另核其變更訴之聲明(一)部分，係本於相同之原因事實，僅係
    更正事實上及法律上之陳述，與訴之變更或追加無涉，自得
    為之。
貳、實體方面：
一、原告起訴主張：
  (一)被告浴美公司、家寶公司於系爭執行事件所主張對莊頭北公
    司之債權，俱屬虛偽且不存在，分述如下：
    1.被告浴美公司部分：
      (1)表面上被告浴美公司係銷售莊頭北公司之衛浴零件設備
        ，實際卻係莊頭北公司自己先購買，再送至馬來西亞加
        工，再運回臺灣，僅以被告浴美公司具名申請進口而已
        ，實際領貨、聯絡均由莊頭北公司負責，相關貨款、加
        工費、運費、報關費用等，亦均係莊頭北公司支付。況
        被告浴美公司為此特別開立之萬泰商業銀行建成分行帳
        號000000000000號帳戶之印鑑章、存摺，
        亦係交由莊頭北公司保管，可證被告浴美公司僅為莊頭
        北公司用以辦理進口之人頭公司。
      (2)被告浴美公司與莊頭北公司既無實際交易，自無任何債
        權債務關係，且被告浴美公司自行陳報之債權未經莊頭
        北公司結算確認，其債權自不存在。
    2.被告家寶公司部分：
      (1)被告家寶公司因積欠莊頭北公司貨款，故交付票據與莊
        頭北公司作為貨款債權之清償。莊頭北公司雖又將該票
        據交付訴外人誠泰商業銀行（業於九十四年十二月三十
        一日與臺灣新光商業銀行合併，並更名為臺灣新光商業
        銀行，下稱誠泰銀行）票貼借款，但由於被告家寶公司
        所交付支票經提示均遭退票，故被告家寶公司對莊頭北
        公司仍負有貨款債務。
      (2)被告家寶公司為票據發票人，係主債務人身分，莊頭北
        公司雖將票據交付誠泰銀行票貼借款，但由於被告家寶
        公司之票據遭退票，故誠泰銀行遂向莊頭北公司行使票
        據追索權，莊頭北公司並因此代被告家寶公司清償票據
        債務，莊頭北公司於代償票據債務後，亦得向被告家寶
        公司請求票款之返還。
      (3)姑不論莊頭北公司是否對被告家寶公司行使票據權利，
        均不影響被告家寶公司對莊頭北公司而言，為票據債務
        人同時亦為貨款債務人身分，莊頭北公司對被告家寶公
        司不論依貨款或票據關係，均得向被告家寶公司主張清
        償債務，且被告家寶公司對莊頭北公司既未履行貨款債
        務，亦未履行票據債務，則其對於莊頭北公司基於該為
        給付貨款目的而交付之支票而言，僅具有債務人身分，
        無得主張係莊頭北公司之債權人之可言。
      (4)被告家寶公司竟以自己所簽發之上開原因票據，反主張
        係莊頭北公司之債權人，被告家寶公司明知不實，卻以
        詐欺及偽造文書之手段，虛偽主張有債權存在，使法院
        核發支付命令，被告家寶公司再盜領該支付命令，使莊
        頭北公司無法為聲明異議之行使，再以該支付命令向本
        院民事執行處聲請執行莊頭北公司之財產，被告家寶公
        司所主張之債權實屬虛偽且不存在。
  (二)系爭執行事件據前揭不存在之債權，於系爭分配表金額，自
    應予剔除被告浴美公司、家寶公司前開債權，為此提起本件
    訴訟等語。並聲明：(一)確認浴美公司與莊頭北公司間本院九
    十四年度促字第三○九○一號支付命令所載之債權不存在；
    確認被告家寶公司與莊頭北公司間本院九十四年度促字第三
    ○八九九號、第三三二二二號支付命令所載之債權均不存在
    。(二)系爭分配表中次序十二被告浴美公司應受分配之執行費
    九十三萬七千二百九十五元、次序三十八被告浴美公司應受
    分配之次普通債權本息四百八十六萬九千二百五十六元，及
    次序十三被告家寶公司應受分配之執行費六十六萬五千一百
    七十四元、次序三十九被告家寶公司應受分配之次普通債權
    本息六百五十八萬九千七百九十八元，均應剔除，不得列入
    分配。
二、被告則以：
  (一)被告浴美公司、家寶公司於系爭執行事件聲請強制執行及參
    與分配之債權，均依法取得執行名義：
    1.被告浴美公司就其對莊頭北公司之六千二百二十三萬三千
      七百九十六元債權，經依法聲請支付命令（本院九十四年
      度促字第三○九○一號），並依法送達，因莊頭北公司未
      於法定期間內異議而確定。
    2.被告家寶公司就其對莊頭北公司之八千三百十四萬六千七
      百零九元債權，亦依法聲請支付命令（本院九十四年度促
      字第三○八九九號、第三三二二二號），並依法送達，因
      莊頭北公司未於法定期間異議而確定。
  (二)被告浴美公司、家寶公司對莊頭北公司之債權均為真實，茲
    說明如下：
    1.被告浴美公司對莊頭北公司六千二百二十三萬三千七百九
      十六元債權部分：
      (1)被告浴美公司應莊頭北公司之要求，自馬來西亞進口衛
        浴零件設備售與莊頭北公司，被告浴美公司對莊頭北公
        司尚有一千九百零九千七百四十九元債權存在：
        原告起訴狀附圖所載之交易關係尚屬真實，被告浴美
          公司與莊頭北公司間為買賣關係，莊頭北公司係經被
          告浴美公司向馬來西亞進口衛浴零件，依三角貿易常
          規及被告浴美公司與莊頭北公司之約定，應由莊頭北
          公司向馬來西亞出口商支付相關貨款，以消除對被告
          浴美公司之負債。
        依前揭交易，向國外進口衛浴設備零件之當事人，其
          進口人及買受人均為被告浴美公司，馬來西亞方則為
          出賣人，若莊頭北公司怠於向國外付款，於此情形，
          被告浴美公司對馬來西亞全額清償，計算其未支付馬
          來西亞之金額為一千九百萬九千七百四十九元。
      (2)此外，莊頭北公司另積欠被告浴美公司貨款四千三百二
        十二萬四千零四十七元。
      (3)前揭(1)、(2)兩項貨款共計六千二百二十三萬三千七百九
        十六元（下稱系爭貨款），被告浴美公司據以聲請發支
        付命令（本院九十四年度促字第三○九○一號），莊頭
        北公司亦無異議，足見上開債權存在。
    2.被告家寶公司對莊頭北公司之八千三百十四萬六千七百零
      九元債權亦屬真實：
      (1)本院九十四年度促字第三○八九九號支付命令所確定之
        四千五百三十萬二千七百零九元部分：
        被告家寶公司於聲請前揭支付命令時，提出與莊頭北公
        司因業務往來所持有莊頭北公司所開立支票二十一紙計
        四千五百三十萬二千七百零九元（下稱系爭支票），及
        遵期提示遭拒之證明，依法聲請支付命令並依法送達，
        因莊頭北公司未於法定期間異議而確定。
      (2)本院九十四年度促字第三三二二二號支付命令所確定之
        三千七百八十四萬四千元部分：
        被告家寶公司於聲請前揭支付命令時，提出莊頭北公司
        向被告家寶公司調借周轉資金，自九十三年十二月三十
        一日起至九十四年八月十五日止，積欠被告家寶公司三
        千七百八十四萬四千元（下稱系爭借款），其間被告家
        寶公司應莊頭北公司之要求，以匯款及無摺存款方式陸
        續將借款匯入莊頭北公司帳戶，於催告未果後依法聲請
        支付命令並依法送達，因莊頭北公司未於法定期間內異
        議而告確定。
  (三)原告指稱被告浴美公司、家寶公司於上揭支付命令核發過程
    有詐欺及偽造文書之嫌等情節，業經檢察官偵查並依法不起
    訴處分，原告之訴顯無理由等語，資為抗辯。並聲明：原告
    之訴駁回。
三、按確認法律關係之訴，非原告有即受確認判決之法律上利益
    者，不得提起之，民事訴訟法第二百四十七條第一項前段定
    有明文；又民事訴訟法第二百四十七條所謂即受確認判決之
    法律上利益，係指因法律關係之存否不明確，致原告在私法
    上之地位有受侵害之危險，而此項危險得以對於被告之確認
    判決除去之者而言，故確認法律關係成立或不成立之訴，苟
    具備前開要件，即得謂有即受確認判決之法律上利益，縱其
    所求確認者為他人間之法律關係，亦非不得提起（最高法院
    四十二年臺上字第一○三一號判例參照）。本件原告主張被
    告浴美公司對莊頭北公司之系爭貨款債權；被告家寶公司對
    莊頭北公司之系爭支票債權及系爭借款債權，均不存在，惟
    被告浴美公司、家寶公司卻分持債權登記書、系爭支票及匯
    款單據向本院聲請支付命令，經本院分以九十四年度促字第
    三○九○一號、第三○八九九號、第三三二二二號支付命令
    准許，被告浴美公司持本院九十四年度促字第三○九○一號
    確定支付命令，向本院聲請就莊頭北公司之註冊商標強制執
    行，被告家寶公司亦以本院九十四年度促字第三○八九九號
    、第三三二二二號確定支付命令為執行名義，向本院聲請併
    案執行，經本院民事執行處將前開債權列入系爭分配表，顯
    然被告與莊頭北公司間就系爭貨款、系爭支票、系爭借款債
    權法律關係之存否不明確，並致原告私法上之地位有受侵害
    之危險，而原告訴請確認系爭貨款、系爭支票及系爭借款債
    權不存在，如經法院為系爭貨款、系爭支票及系爭借款債權
    不存在之確認判決，則原告私法上地位受侵害之危險即得加
    以除去，是原告提起確認被告浴美公司對莊頭北公司之系爭
    貨款債權；被告家寶公司對莊頭北公司之系爭支票及系爭借
    款債權不存在之訴，揆諸首揭判例意旨，應有即受確認判決
    之法律上利益，先予敘明。
四、兩造不爭執之事實：
    兩造均為系爭執行事件系爭分配表所列之債權人，被告浴美
    公司所執之執行名義為本院九十四年度促字第三○九○一號
    確定支付命令；被告家寶公司所執之執行名義則為本院九十
    四年度促字第三○八九九號、第三三二二二號確定支付命令
    ，系爭執行事件於九十八年三月十八日所製作、定於同年五
    月十一日實行分配之分配表，將被告浴美公司對莊頭北公司
    之系爭貨款債權；被告家寶公司對莊頭北公司之系爭支票及
    系爭借款債權均列入分配，原告於分配期日前就該期日分配
    表聲明異議，主張被告浴美公司、家寶公司前揭債權均不得
    列入分配，所受分配額均應剔除，經本院民事執行處轉知被
    告後，被告就原告所為異議為不同意之表示，原告乃依本院
    民事執行處所定十日期限內提起本件訴訟，嗣系爭執行事件
    於九十八年七月十四日更正分配表，被告浴美公司受分配之
    金額為次序十二執行費九十三萬七千二百九十五元、次序三
    十八清償債務金額四百八十六萬九千二百五十六元；被告家
    寶公司受分配之金額則為次序十三執行費六十六萬五千一百
    七十四元、次序三十九清償債務金額六百五十八萬九千七百
    九十八元等事實，為兩造所不爭執，並經本院依職權調取系
    爭執行事件卷宗核閱屬實，堪信為真實。
五、得心證之理由：
    原告主張被告浴美公司、家寶公司對莊頭北公司之上揭債權
    ，均屬虛偽且不存在，不得列入系爭分配表受分配等語，為
    被告浴美公司、家寶公司所否認，並以前揭情詞置辯。是本
    件主要爭點厥為：(一)被告浴美公司對莊頭北公司系爭貨款債
    權是否存在？(二)被告家寶公司對莊頭北公司系爭支票債權是
    否存在？(三)被告家寶公司對莊頭北公司系爭借貸債權是否存
    在？(四)系爭分配表所載分配予被告浴美公司次序十二執行費
    九十三萬七千二百九十五元、次序三十八清償債務金額四百
    八十六萬九千二百五十六元，及分配予家寶公司之次序十三
    執行費六十六萬五千一百七十四元、次序三十九清償債務金
    額六百五十八萬九千七百九十八元，是否均應剔除，不列入
    分配？茲分論如下：
  (一)被告浴美公司對莊頭北公司系爭貨款債權是否存在？
    1.被告浴美公司以債權登記書，向本院聲請對莊頭北公司核
      發支付命令，取得本院九十四年度促字第三○九○一號支
      付命令，命莊頭北公司應給付浴美公司六千二百二十三萬
      三千七百九十六元，及自九十四年十一月四日起至清償日
      止，按年息百分之五計算之利息，並賠償督促程序費用一
      千元，因莊頭北公司未於法定期間合法異議而確定。依民
      事訴法第五百二十一條第一項規定，債務人對於支付命令
      未於法定期間合法提出異議者，支付命令與確定判決有同
      一之效力。又依同法第四百零一條第一項、第二項規定，
      確定判決，除當事人外，對於訴訟繫屬後為當事人之繼受
      人者，及為當事人或其繼受人占有請求之標的物者，暨對
      於為他人而為原告或被告者之確定判決，對於該他人，均
      有效力。可見除形成判決及身分判決以外，可見判決對於
      訴外之第三人，並無拘束之效力。是上開與確定判決有同
      一效力之支付命令僅對被告浴美公司、莊頭北公司有既判
      力，尚不能拘束原告，原告仍可爭執被告浴美公司、莊頭
      北公司間之債權債務關係不存在，此際，自應由主張有利
      於己之事實即債權債務關係存在之被告浴美公司，就被告
      浴美公司對莊頭北公司取得上開支付命令所載之債權及數
      額確實存在等事實負舉證責任（最高法院八十八年度臺上
      字第三三九八號判決意旨參照）。
    2.被告浴美公司就其對莊頭北公司有系爭貨款債權存在，固
      提出債權登記書、莊頭北公司向被告浴美公司進貨未付明
      細、被告浴美公司開立予莊頭北公司之統一發票、被告浴
      美公司進口貨品成本紀錄卡、海關進出口貨物稅費繳納證
      兼匯款申請書、進口報單、國際航線貨物商港服務費繳納
      單、代辦手續費、報關手續費、搬運費、勞務費、交通費
      、海運費、車資之統一發票及收據、被告浴美公司向訴外
      人連勝莊興業有限公司（下稱連勝莊公司）進貨之統一發
      票等件為證（見本院卷(一)第五十三頁、第七十一頁、第七
      十二頁至第九十九頁、第一一○頁至第二○八頁、第二二
      三頁至第三一六頁），然該債權登記書所記載莊頭北公司
      於九十四年三月至同年九月應付帳款為被告浴美公司自行
      填載，莊頭北公司又否認該債權額為真正，並向臺灣桃園
      地方法院檢察署提出偽造文書之刑事告訴，目前仍在臺灣
      板橋地方法院檢察署檢察官偵查中，此為兩造所不爭執，
      又莊頭北公司向被告浴美公司進貨未付明細及被告浴美公
      司開立予莊頭北公司之統一發票亦為被告浴美公司單方製
      作，是均不足以證明被告浴美公司對於莊頭北公司確有系
      爭債權存在。至被告浴美公司提出之海關進出口貨物稅費
      繳納證兼匯款申請書、進口報單、國際航線貨物商港服務
      費繳納單、代辦手續費、報關手續費、搬運費、勞務費、
      交通費、海運費、車資之統一發票及收據、被告浴美公司
      向連勝莊公司進貨之統一發票，未能陳明上開發票及收據
      與系爭貨款之關連性，至多僅能證明被告浴美公司有上開
      費用之支出，及向連勝莊公司進貨之事實，然不足為被告
      浴美公司與莊頭北公司間系爭貨款債權存在之佐證。
    3.被告浴美公司固稱有關出貨憑證因被告浴美公司之辦公室
      遭莊頭北公司負責人教唆黑道恐嚇砸店，為求安全，迅速
      搬離臺北縣蘆洲市（自九十九年時二月二十五日起改制為
      新北市蘆洲區，下稱臺北縣蘆洲市○○○路二一三巷一號
      之登記地，倉促慌亂間有關系爭貨款之進出貨單及相關資
      料皆因此不知去向，關於出貨憑證為非可歸責於被告浴美
      公司致不能提出等語。惟依被告浴美公司提出之臺灣桃園
      地方法院九十七年度訴字第一三六號刑事判決（見本院卷
      (一)第三二五頁），僅記載訴外人莊浩仁即莊頭北公司總經
      理委託訴外人王首槐警告陳森炎，王首槐再找訴外人錢國
      豐及「阿宏」陪同，於九十五年九月二十七日晚間八時二
      十分許，前往被告家寶公司位於桃園縣觀音鄉上大村十二
      鄰上大八十九之七號廠房，由「阿宏」作勢開槍之動作，
      並於現場留下具有殺傷力之制式子彈二顆之恐嚇行為，並
      未敘及至被告浴美公司前址登記地砸店之事實，再依被告
      浴美公司提出之臺北縣政府受理刑事案件報案三聯單（見
      本院卷(二)第五十九頁），僅能證明陳森炎於九十五年十月
      五日上午零時三十分許，向臺北縣政府警察局蘆洲分局延
      平派出所報案，於同年月上午八時許，在臺北縣蘆洲市○
      ○路二一三巷一號發生毀棄損壞事件，然不足以證明被告
      浴美公司於上開時地確遭莊頭北公司負責人教唆黑道恐嚇
      砸店之事實。況依被告浴美公司提出之剪報資料（見本院
      卷(一)第二○九頁至第二一三頁），亦非被告浴美公司上開
      登記地址於同年月三日遭砸店之報導，被告浴美公司既不
      能其係因不可歸責於己之事由，致不能提出系爭貨款之進
      出貨單及相關資料有利於己之事實舉證證明，自不能為被
      告浴美公司有利之認定。
  (二)被告家寶公司對莊頭北公司系爭支票債權是否存在？
    1.按票據行為，為不要因行為，執票人不負證明關於給付之
      原因之責任（最高法院六十四年臺上字第一五四○號判例
      參照）。
    2.被告家寶公司持有系爭支票係莊頭北公司簽發、交付之事
      實，業據提出與所述相符之系爭支票及退票理由單為證（
      見本院卷(一)第五十四頁至第六十一頁），並為原告所不爭
      執，被告家寶公司亦以系爭支票屆期不獲付款為由，聲請
      本院對莊頭北公司核發九十四年度促字第三○八九九號支
      付命令確定在案，自可資為被告家寶公司主張系爭支票債
      權存在之證明，自毋須就取得原因負舉證責任。
    3.原告既主張系爭支票債權虛偽不實，自應由原告就其主張
      系爭本票債權係屬虛假債權之事實，負舉證之責。惟原告
      僅以系爭支票僅其中二紙經提示，且金額有所重複為由，
      據以主張系爭支票債權虛偽不實，顯係原告主觀臆測之詞
      ，缺乏相關事證佐證，自不足作為系爭支票債權屬虛假債
      權之證明。
  (三)被告家寶公司對莊頭北公司系爭借款債權是否存在？
    1.按稱消費借貸者，於當事人間必本於借貸之意思合致，而
      有移轉金錢或其他代替物之所有權於他方之行為，始得當
      之。是以消費借貸，因交付金錢之原因多端，除有金錢之
      交付外，尚須本於借貸之意思而為交付，方克成立。倘當
      事人主張與他方有消費借貸關係存在者，自應就該借貸意
      思互相表示合致及借款業已交付之事實，均負舉證之責任
      ，其僅證明有金錢之交付，未能證明借貸意思表示合致者
      ，仍不能認為有該借貸關係存在（最高法院九十八年度臺
      上字第一○四五號判決參照）。
    2.被告家寶公司就其對莊頭北公司有系爭借貸債權存在，雖
      提出華南商業銀行匯款回條、全行通收存款憑條副根、第
      一商業銀行匯款申請書回條、被告家寶公司與莊頭北公司
      於九十四年八月一日所簽署之協議書為證（見本院卷(一)第
      六十二頁至第六十六頁、第二一四頁至第二一五頁），觀
      諸上開協議書記載：「二、另為保障甲（按：指家寶公司
      ）、乙方（按：指莊頭北公司）之資金及貨款往來，於新
      臺幣貳億元之範圍內，權利期限自本協議書簽署前壹年至
      商標權期間暨其展延期間，包括已發生暨將來之所有甲方
      對乙方（含乙方之負責人暨其股東與甲方之往來）債權，
      乙方同意依商標法第三十七條之相關規定，將上揭商標（
      按：指註冊第00000000、00000000號之
      『莊頭北』及相關商標）設定質權於甲方。」等語，足見
      兩造資金往來頻繁，被告家寶公司提出之銀行匯款單及存
      款憑條，僅能證明交付金錢之事實，無法證明借貸意思表
      示合致。況莊頭北公司亦因否認該債權之存在，而向臺灣
      桃園地方法院檢察署提出偽造文書之刑事告訴，目前仍在
      臺灣板橋地方法院檢察署檢察官偵查中，亦為兩造所不爭
      執，被告家寶公司既不能證明其係與莊頭北公司借貸意思
      表示合致，而為上開款項之交付，自難認系爭借貸債權存
      在。
  (四)系爭分配表所載分配予被告浴美公司次序十二執行費九十三
    萬七千二百九十五元、次序三十八清償債務金額四百八十六
    萬九千二百五十六元，及分配予家寶公司之次序十三執行費
    六十六萬五千一百七十四元、次序三十九清償債務金額六百
    五十八萬九千七百九十八元，是否均應剔除，不列入分配？
    被告浴美公司對莊頭北公司系爭貨款債權，及被告家寶公司
    對莊頭北公司系爭借貸債權均不存在，被告家寶公司對莊頭
    北公司系爭支票債權存在，已如前述，則系爭執行事件自僅
    能以被告家寶公司對莊頭北公司系爭支票債權為基準計算被
    告家寶公司得受分配之執行費及債權額。是系爭分配表將被
    告浴美公司對莊頭北公司系爭貨款債權、執行費，及被告家
    寶公司對莊頭北公司系爭借款債權、執行費列入分配部分，
    於法即有未合。
六、從而，原告主張(一)確認被告浴美公司與莊頭北公司間本院九
    十四年度促字第三○九○一號確定支付命令所載之債權不存
    在。(二)確認被告家寶公司與莊頭北公司間本院九十四年度促
    字第三三二二二號確定支付命令所載之債權不存在。(三)系爭
    事件之系爭分配表所列次序十二及次序三十八被告浴美公司
    應受分配之金額，均應剔除，不列入分配。(四)系爭執行事件
    之系爭分配表所列次序十三及次序三十九被告家寶公司應受
    分配之金額，應更正如附表次序十三及次序三十八所示之範
    圍內，為有理由，應予准許。至原告逾此部分所為之請求，
    為無理由，應予駁回。
七、本件事證已臻明確，兩造其餘主張、陳述及所提之證據，經
    審酌均與本院前揭判斷不生影響，爰不一一詳予論述，附此
    敘明。
八、據上論結，本件原告之訴為一部有理由，一部無理由，依民
    事訴訟法第七十九條、第八十五條第一項但書，判決如主文
    。
中    華    民    國   100    年    4     月    29    日
                          臺灣士林地方法院民事第三庭
                              法      官  孫萍萍
以上正本證明與原本無異。
如對本判決上訴，應於判決送達後二十日內向本院提出上訴狀；
若委任律師提起上訴者，應一併繳納上訴審裁判費，否則本院得
不命補正逕行駁回上訴。
中    華    民    國   100    年    4     月    29    日
                              書  記  官  劉晏瑄